臺灣高等法院刑事判決　　　　　　　 100年度上易字第1823號
上　訴　人
即　被　告　林煜峰
上列上訴人因竊盜案件，不服臺灣士林地方法院99年度易字第39
6號、100年度易字第94號、100年度易字第119號、100年度易字
第147號、100年度易字第160號、100年度易字第168號，中華民
國100年6月2日第一審判決（起訴案號：臺灣士林地方法院檢察
署99年度偵字第13547號、100年度偵字第607號、追加起訴案號
：同署100年度偵字第1176號、第1177號、第1178號、第1179號
），提起上訴，本院判決如下：
    主  文
上訴駁回。
    理  由
一、按依刑事訴訟法第350條、第361條、第362條、第367條規定
    ，不服地方法院之第一審判決而上訴者，須提出上訴書狀並
    應敘明具體理由，為上訴必備之程式；倘已提出上訴理由，
    但所提非屬具體理由者，則由第二審法院以上訴不合法律上
    之程式判決駁回。而所謂具體理由，必係依據卷內既有訴訟
    資料或提出新事證，指摘或表明第一審判決有何採證認事、
    用法或量刑等足以影響判決本旨之不當或違法，而構成應予
    撤銷之具體事由，始克當之（例如：依憑證據法則具體指出
    所採證據何以不具證據能力，或依憑卷證資料明確指出所為
    證據證明力之判斷如何違背經驗、論理法則）；倘僅泛言原
    判決認定事實錯誤、違背法令、量刑失之過重或過輕，而未
    依上揭意旨指出具體事由，或形式上雖已指出具體事由，然
    該事由縱使屬實，亦不足以認為原判決有何不當或違法者（
    例如：對不具有調查必要性之證據，法院未依聲請調查亦未
    說明理由，或援用證據不當，但除去該證據仍應為同一事實
    之認定），皆難謂係具體理由，俾與第二審上訴制度旨在請
    求第二審法院撤銷、變更第一審不當或違法之判決，以實現
    個案救濟之立法目的相契合，並節制濫行上訴（最高法院97
    年度臺上字第892號判決意旨參照）。次按第二審法院認為
    上訴書狀未敘述理由，依刑事訴訟法第367條但書規定，始
    應定期間命其補正。如認上訴書狀已敘述理由，但其理由非
    屬具體，其所為上訴，即不符上訴之法定要件，自得逕行判
    決駁回，無定期命補正問題（最高法院97年度臺上字第3599
    號判決意旨參照）。
二、經查：
(一)、本件原審判決適用簡式審判程序，以上訴人即被告林煜峰於
    原審審理中坦承犯罪事實，並有原審共同被告曾天威之供述
    、證人蔡素珍之證述、被害人張羅偉、簡明琦、劉婉婷、陳
    張鳳仙、黃芳雄、蔡珮瑤、李政鴻、孫如蓉、紀淑芳、洪家
    榛之指述、內政部警政署刑事警察局鑑定書、採證、現場照
    片、現場路口監視器畫面翻拍照片、監視器翻拍畫面等證據
    可資佐證。認定被告於原判決附表一編號2至11之時間，犯
    如原判決附表一編號2至11所犯法條及罪名欄所示之各罪，
    並說明被告就如原判決附表一編號2、3、4、7至10之犯行，
    於警方尚未察覺前即主動自首，並表明願接受裁判，應依刑
    法第62條前段之規定減輕其刑，及審酌被告之犯行高達10次
    ，任意竊盜他人財物供己花用，其法紀觀念淡薄，所為竊行
    均係利用被害人未在住處之時，以自製之開鎖工具開啟門鎖
    或以鐵製之工具破壞門鎖方式，侵入被害人住宅行竊財物，
    不但造成被害人財物損失，亦造成被害人生活居住上之不安
    ，及被告之犯罪動機、目的、手段、未賠償被害人之損失，
    復斟酌檢察官之具體求刑，暨被告於原審審理時坦承犯行等
    一切情狀，量處如原判決附表一編號2至11宣告刑欄所示之
    刑，並定應執行有期徒刑1年10月，併為相關沒收之宣告。
    原審判決已敘述其所憑證據、認定理由及量刑依據，從形式
    上觀察，原判決之採證認事、用法或量刑並無任何不當或違
    法之處。
(二)、被告收受判決後，於100年6月22日提起本件第二審上訴，其
    上訴理由對於原判決採證認事均無爭執，僅稱：原審量刑過
    重云云。惟按量刑輕重，係屬事實審法院得依職權自由裁量
    之事項，苟其量刑已以行為人之責任為基礎，並斟酌刑法第
    57條各款所列情狀，而未逾越法定刑度或有濫用權限情事，
    即不得任意指為違法（最高法院75年臺上字第7033號判例、
    98年度臺上字第5002號判決意旨參照）。本件原判決於量刑
    時已依刑法第57條規定，審酌被告犯罪之相關情狀如前所述
    ，並未逾越法定刑度，亦無違背比例原則，而有濫用自由裁
    量權限之情形，被告上訴理由僅稱：原審量刑過重云云，尚
    非屬指摘原審量刑不當之具體理由。從而，被告以上揭空泛
    之理由，指摘原審量刑過重，請求從輕量刑，實難認已提出
    具體理由。
三、綜上所述，被告上訴意旨，未依據卷內既有訴訟資料或提出
    新事證，實質指摘或表明第一審判決有何採證認事、用法或
    量刑等足以影響判決本旨之不當或違法，揆諸首揭說明，自
    難謂其上訴書狀已敘述具體理由，被告上訴核屬不合法律上
    之程式，應予駁回，並不經言詞辯論為之。
據上論斷，依刑事訴訟法第367條前段、第372條，判決如主文。
中    華    民    國    100    年    8    月    15    日
                  刑事第十三庭  審判長法  官  曾德水
                                      法  官  宋松璟
                                      法  官  王復生
以上正本證明與原本無異。
不得上訴。
                                      書記官  陳靜雅
中    華    民    國   100    年    8     月    16    日